臺灣高等法院高雄分院刑事判決　　　　 96年度上易字第989號
上　訴　人
即　被　告　乙○○
　　　　　　　　　　現於臺灣屏東監獄
上　訴　人
即　被　告　甲○○
　　　　　　　　　　現於臺灣高雄看守所（
上列上訴人等因竊盜案件，不服臺灣高雄地方法院96年度易字第
2036號中華民國96年8 月30日第一審判決（起訴案號：臺灣高雄
地方法院檢察署96年度偵字第1944號），提起上訴，本院判決如
下：
    主  文
上訴駁回。
    事  實
一、乙○○前因違反毒品危害防制條例案件，經臺灣高雄地方法
    院以92年度訴字第239 號判處有期徒刑7 月確定，於民國93
    年12月8 日執行完畢；甲○○前因違反毒品危害防制條例案
    件，經同法院以94年度訴字第1294號判處有期徒刑7 月、有
    期徒刑3 月，應執行有期徒刑8 月確定，於95年6 月4 日執
    行完畢。詎乙○○與甲○○仍不知悔改，基於意圖為自己不
    法所有之犯意聯絡，於96年1 月8 日上午10時25分許，共同
    至高雄縣旗山鎮○○街33號台灣糖業股份有限公司旗山廠（
    下稱台糖旗山廠），甲○○及乙○○分別攜帶客觀上足以危
    害人之生命身體，依社會通常觀念可供兇器使用之大鐵鎚、
    鐵橇各1 支（非渠等2 人所有），以甲○○持鐵鎚敲打乙○
    ○所持鐵撬之方式，斬斷台糖旗山廠所有污水迴流場內白鐵
    欄杆1 支（長約50公分）後竊取之，得手後欲離開之際，因
    台糖旗山廠警巡隊隊長林嘉璧發現有人竊盜而報警，甲○○
    及乙○○因看到警察前來，即將所竊取得手之白鐵欄杆1 支
    丟入上開污水迴流場內而未起獲贓物（水深15米無法打撈）
    。嗣於同日上午10時30分許，在高雄縣旗山鎮○○街33號旗
    山糖廠旁產業道路，為警查獲乙○○、甲○○，扣押該非屬
    其所有供行竊所用之大鐵鎚、鐵橇各1 支。
二、案經高雄縣政府警察局旗山分局報請臺灣高雄地方法院檢察
    署檢察官偵查起訴。
    理由
壹、程序方面：
一、按刑事訴訟法第159 條之4 規定，除前三條之情形外，下列
    文書亦得為證據：(一)除顯有不可信之情況外，公務員職務上
    製作之紀錄文書、證明文書。(二)除顯有不可信之情況外，從
    事業務之人於業務上或通常業務過程所須製作之紀錄文書、
    證明文書。(三)除前二款之情形外，其他於可信之特別情況下
    所製作之文書。本件卷附扣押筆錄、扣押物品目錄表，雖屬
    被告以外之人於審判外之書面陳述，惟均係具公務員身分之
    司法警察本於法定職務所製作，又係當場為之，並交付所有
    人、持有人或保管人1 份，如有錯誤可請求當場更正，可信
    性極高，衡諸上開規定，上開文書自得為證據，而具有證據
    能力。
二、按被告以外之人（包括證人、鑑定人、告訴人、被害人及共
    同被告等）於審判外之陳述雖不符刑事訴訟法第159 條之1
    至之4 等四條之規定，而經當事人於審判程序同意作為證據
    ，法院審酌該言詞陳述或書面陳述作成時之情況，認為適當
    者，亦得為證據；當事人、代理人或辯護人於法院調查證據
    時，知有刑事訴訟法第159 條第1 項不得為證據之情形，而
    未於言詞辯論終結前聲明異議者，視為有前項之同意，刑事
    訴訟法第159 條之5 定有明文。立法意旨在於傳聞證據未經
    當事人之反對詰問予以核實，原則上先予排除。惟若當事人
    已放棄反對詰問權，於審判程序中表明同意該等傳聞證據可
    作為證據；或於言詞辯論終結前未聲明異議，基於尊重當事
    人對傳聞證據之處分權，及證據資料愈豐富，愈有助於真實
    發見之理念，且強化言詞辯論主義，使訴訟程序得以順暢進
    行，上開傳聞證據亦均具有證據能力。本件證人林嘉璧警詢
    之陳述對被告甲○○、乙○○而言，共同被告甲○○警、偵
    訊之陳述，對被告乙○○犯行部分、共同被告乙○○警詢之
    陳述，對被告甲○○犯行，其性質雖屬傳聞證據，且查無符
    合同法第159 條之1 至之4 之情形，然渠等所為之上開警詢
    筆錄內容，業經當事人於本院準備程序，明示同意其證據能
    力，本院審酌上開筆錄作成時之情況，較無人情施壓或干擾
    ，亦無不當取供之情形，認為以之作為本案之證據亦屬適當
    ，衡諸上開規定，自均具有證據能力。
三、傳聞法則乃對於被告以外之人於審判外之言詞或書面陳述，
    亦即針對被告以外之人於審判外以言詞或書面所為之供述證
    據而為規範。扣案物品大鐵鎚、鐵橇各1 支，係以物品之存
    在本身做為證明事實之證據；卷附現場蒐證照片，乃以科學
    、機械之方式，對於所拍攝內容所為忠實且正確之記錄，上
    開物品、照片在性質上亦非供述證據，無刑事訴訟法第159
    條第1 項規定之適用。
貳、實體方面：
一、訊據上訴人即被告乙○○、甲○○均否認攜帶大鐵鎚、鐵橇
    各1 支，截取台糖旗山廠所有污水迴流場內白鐵欄杆1 支（
    長約50公分）之竊盜犯行，被告乙○○辯稱：「當日有去現
    場，但只有拿支短鐵敲鐵欄杆要嚇白鷺鷥，不是要行竊」云
    云；被告甲○○辯稱：「當日有去現場，也有敲打白鐵欄杆
    ，但不是要行竊」云云，復各稱「扣案的鐵槌、鐵撬不是我
    所有，不知道警察那裡拿出來」云云。
二、經查：
  (一)上揭犯罪事實，業據被告乙○○於警詢自白：「當時（96年
    1 月8 日上午10時25分）竊取時是我手持鐵撬，被告甲○○
    拿大鐵鎚敲打污水池的白鐵護欄，是要竊取白鐵護欄去賣。
    現場鐵鎚及鐵撬不是我們帶去的，是在旗山糖廠旁污水迴流
    池看到鐵鎚及鐵撬所以才拿去敲打，我與被告甲○○共竊取
    1 支白鐵護欄（長約50公分），因為看見警察前來才丟入水
    池內。因為我與被告甲○○身上都沒錢，才會臨時起意竊取
    白鐵護欄」等語不諱（見高雄縣政府警察局旗山分局高縣旗
    警偵移字287 號警卷第5-8 頁），另被告甲○○於警詢中亦
    坦承：「當時（96年1 月8 日上午10時25分）竊取時是我手
    持鐵鎚敲打被告乙○○所持的鐵撬，斬斷白鐵護欄。我與被
    告乙○○共竊取1 支白鐵護欄，因為看見警察前來才丟入水
    池內。因為我與被告乙○○身上都沒錢，才會臨時起意竊取
    白鐵護欄」等情不諱（見高雄縣政府警察局旗山分局高縣旗
    警偵移字287 號警卷第1-4 頁），核與證人（即台糖旗山廠
    警巡隊隊長）林嘉璧於原審法院審理時證稱：「96年1 月8
    日當日因為我們（台糖旗山廠）裡面有在巡邏，有聽到幾聲
    重物敲打的聲音，廠區很寬很遠但有看到人，我就報警，後
    來沒多久，警察就來抓人，該處鐵欄杆有不見」等情相符（
    見原審卷第69-71 頁），並有鐵鎚、鐵撬各1 支扣案（見偵
    查卷第41頁）及扣押筆錄、扣押物品目錄表各1 份、照片10
    張在卷可稽（見高雄縣政府警察局旗山分局高縣旗警偵移字
    287 號警卷第11-13 頁、第15頁、第21-23 頁），事證明確
    。
  (二)被告乙○○雖辯稱：「當日有去現場，但只有拿支短鐵敲鐵
    欄杆要嚇白鷺鷥，不是要行竊」云云；被告甲○○辯稱：「
    當日有去現場，也有敲打白鐵欄杆，但不是要行竊」云云。
    復各稱「扣案的鐵槌、鐵撬不是我所有，不知道警察那裡拿
    出來」云云。惟查，被告乙○○、甲○○因渠等2 人身上都
    沒有錢，遂起意共同竊盜，而於96年1 月8 日上午10時25分
    許，共同至台糖旗山廠，並以被告甲○○持鐵鎚敲打被告乙
    ○○所持鐵撬之方式，斬斷台糖旗山廠所有污水迴流場內白
    鐵欄杆1 支後竊取之，得手後，嗣因渠等看到警察前來，而
    將所竊取得手之白鐵欄杆1 支丟入上開污水迴流場內，已據
    被告乙○○、甲○○於警詢中自白甚詳（見高雄縣政府警察
    局旗山分局高縣旗警偵移字287 號警卷第1-8 頁）。又被告
    2 人上開警詢中之自白互核相符一致，並與證人林嘉璧於警
    詢及原審法院審理時證述「污水迴流場水深15公尺，無法打
    撈」情節不悖，復有鐵鎚、鐵撬各1 支扣案及照片10張在卷
    可稽。再者，被告甲○○於檢察官偵訊中仍坦承：「我拿鐵
    鎚，被告乙○○拿鐵撬，我們2 人將白鐵欄杆撬下1 支後要
    拿去賣，被告乙○○看到警察隨手將白鐵欄杆丟掉」等語（
    見偵查卷第52頁）及於原審法院審理時仍坦承：「被告乙○
    ○拿鐵鎚給我，被告乙○○自己拿鐵撬，叫我拿錢鎚敲他拿
    的鐵撬，要敲欄杆，敲了數下」等語（見原審卷第40頁），
    復佐以被告乙○○、甲○○為朋友關係，彼此無仇恨等情，
    亦據被告乙○○及共同被告甲○○於警詢中自承在卷，若非
    果有其事，被告2 人豈有自陷刑責及互相設詞誣陷友人之理
    ，自堪認被告2 人上開警詢中之自白，確與事實相符，而堪
    採信，被告2 人嗣後於審理時翻異前供所為上開所辯，為犯
    後畏罪飾卸之詞，均不足採信。
  (三)綜上所述，被告乙○○、甲○○上開所辯，均為犯後飾卸之
    詞，不足採信。被告2 人攜帶大鐵鎚、鐵橇各1 支竊取台糖
    旗山廠所有污水迴流場內白鐵欄杆1 支，事證明確，犯行堪
    以認定，應予依法論科。
二、按刑法上所謂兇器，其種類並無限制，凡客觀上對於人之生
    命、身體、安全構成威脅，具有危險性之兇器均屬之，且祇
    須行竊時攜帶此種具有危險性之兇器為已足，並不以攜帶之
    初有行兇之意圖為必要（最高法院79年度台上字第5253號判
    例意旨參照）。經查，被告乙○○、甲○○2 人持以行竊之
    鐵撬1 支，長121 公分，鐵器材質；鐵鎚1 支，長90.3公分
    ，木質握柄，鐵質榔頭，質地堅硬等情，業經原審法院當庭
    勘驗在卷（見原審卷第23頁），以之揮擊，客觀上足以對人
    之生命、身體構成威脅，顯為具有危險性之兇器無訛。是核
    被告乙○○、甲○○所為，係犯刑法第321 條第1 項第3 款
    之攜帶兇器竊盜罪，被告乙○○、甲○○2 人就上揭攜帶兇
    器竊盜罪犯行，有犯意之聯絡及行為之分擔，為共同正犯。
    被告乙○○前因違反毒品危害防制條例案件，經臺灣高雄地
    方法院院以92年度訴字第239 號判處有期徒刑7 月確定，於
    93年12月8 日執行完畢；被告甲○○前因違反毒品危害防制
    條例案件，經臺灣高雄地方法院院以94年度訴字第1294號判
    處有期徒刑7 月、有期徒刑3 月，應執行有期徒刑8 月確定
    ，於95年6 月4 日執行完畢；有臺灣高等法院被告前案紀錄
    表在卷可按，被告乙○○、甲○○受徒刑之執行完畢，5 年
    以內故意再犯有期徒刑以上之罪，均為累犯，均依法加重其
    刑。被告乙○○、甲○○2 人所竊取的白鐵欄杆數目，業經
    公訴檢察官於原審法院審理時審酌證人林嘉璧於原審法院審
    理時之證述及其他卷內證據更正為「1 支」，是法院自應以
    上述變更後之事實為審理之範圍，併予敘明。
三、原審就此部分，依刑法第28條、第321 條第1 項第3 款、第
    47條第1 項，中華民國96年罪犯減刑條例第2 條第1 項第3
    款、第7 條，審酌被告乙○○曾有違反肅清煙毒條例、賭博
    、偽造文書、違反毒品危害防制條例、竊盜等前科，被告甲
    ○○前有違反肅清煙毒條例、違反毒品危害防制條例、竊盜
    等前科，均係累犯，攜帶兇器共同竊取旗山廠所有污水迴流
    場內白鐵欄杆1 支，得手後見警前來，拋入污水迴流場內水
    深無從打撈，在警詢時直承犯行，審判中推諉否認犯行之態
    度等一切情狀，各量處有期徒刑1 年2 月。被告等所犯之罪
    ，其犯罪時間在中華民國96年4 月24日以前，合於中華民國
    96年罪犯減刑條例第2 條第1 項第3 款減刑之要件，應依該
    條例第7 條之規定，於裁判時減其宣告刑二分之一，為有期
    徒刑7 月，另敘明檢察官雖認被告甲○○有犯罪之習慣，而
    併請求對被告甲○○諭知強制工作，惟觀被告前科紀錄，除
    本案外，被告僅曾於94年間因竊盜罪，經臺灣高雄地方法院
    以94年度簡字第3815號判處拘役50日，有臺灣高等法院被告
    前案紀錄表在卷可憑，尚難認被告有反覆多次竊盜之習慣，
    故不為強制工作之諭知。另扣案鐵鎚、鐵撬各1 支，並非被
    告2 人所有，業據被告乙○○於警詢及被告甲○○於原審法
    院審理時陳述在卷，亦查無其他證據足認係被告2 人所有，
    自不得為沒收之諭知，併予敘明。認事用法尚無不合，量刑
    亦稱妥適，被告上訴意旨否認犯罪，空言指摘原判決不當，
    並無可取，為無理由，應予駁回。
四、被告劉永進部分及甲○○其他另被訴部分，已經原審判決確
    定，不另論列，附此敘明。
據上論斷，應依刑事訴訟法第368條，判決如主文。
本案經檢察官劉玲興到庭執行職務。
中　　華　　民　　國　　96　　年　　12　　月　　4 　　日
                  刑事第二庭  審判長法  官  林正雄
                                    法  官  黃壽燕
                                    法  官  陳啟造
以上正本證明與原本無異。
不得上訴。
中　　華　　民　　國　　96　　年　　12　　月　　4 　　日
                                    書記官  彭筱瑗
附錄本案論罪科刑之法條
中華民國刑法第321條
（加重竊盜罪）
犯竊盜罪而有左列情形之一者，處6 月以上、5 年以下有期徒刑
：
一  於夜間侵入住宅或有人居住之建築物、船艦或隱匿其內而犯
之者。
二  毀越門扇、牆垣或其他安全設備而犯之者。
三  攜帶兇器而犯之者。
四  結夥3 人以上而犯之者。
五  乘火災、水災或其他災害之際而犯之者。
六  在車站或埠頭而犯之者。
前項之未遂犯罰之。
